Italo Costa Pazzini

Resumo

Olá, sou um profissional da área de dados, graduado em Gestão Financeira.

Possua mais de 5 anos com análise de dados em áreas distintas, buscando sempre me aperfeiçoar na área pois sou apaixonado pela mesma.

Minha principal característica profissional é a resolução de problemas.

Habilidades e competências

· SQL, PYTHON, POWER BI. TABLEAU, LEAN SIX SIGMA, EXCEL AVANCADO, BIG QUERY, ESTATISTICA. DASHBOARDS

Experiência profissional

AUXILIAR FINANCEIRO 01/2022 - 04/2022 Movida Locações, Mogi das Cruzes, SP

ANALISTA DE RELACIONAMENTO JR 04/2022 - 04/2023

Movida Locações, Mogi das Cruzes, SP

ANALISTA DE DADOS PL 04/2023 - atual Movida Locações, Mogi das Cruzes, SP

- Ponto focal para demandas de Business Intelligence da área
- Ponto focal para ferramentas Power BI, TABLEAU, SQL e ferramentas de melhoria continua/gerenciamento de projetos
- Gerenciar o banco de dados para consultar informações relevantes através de SQL.
- · Criar e monitorar dashboards de área
- Desenvolva automações usando Puthon e Power Automate
- Apoiar o desenvolvimento de equipes, planos estratégicos de longo prazo e metas táticas de curto prazo visando a melhoria contínua dos processos e indicadores da operação do GTF (gestão de frota
- Apoiar o desenvolvimento de processos e inovações com foco na implementação de tecnologias e soluções para melhorar a eficiência da área:
- · Gerar análises de dados e informações relevantes para auxiliar na tomada de decisões, sendo capaz de identificar tendências e padrões para apoiar o planejamento;
- · Acompanhar os indicadores de desempenho da área para avaliar o andamento das metas propostas e fazer ajustes, quando necessário.
- Apoiar o desenvolvimento e treinamento da equipe;
- Apoiar a liderança na elaboração/apresentação de relatórios gerenciais.

Formação acadêmica

Graduação, Gestão Financeira UMC - UNIVERSIDADE MOGI DAS CRUZES, Mogi das Cruzes

Dezembro 2021 - Dezembro 2023

Certificação, CX FGV - FUNDAÇÃO GETÚLIO VARGAS, SÃO PAULO

Janeiro 2023 - Abril 2023

Certificação, Lean Six Sigma - Green Belt FM25, SÃO PAULO

Janeiro 2023 - Marco 2023